【裁判字號】    99,訴緝,48
【裁判日期】    990812
【裁判案由】    違反毒品危害防制條例
【裁判全文】
臺灣屏東地方法院刑事判決              99年度訴緝字第48號
公  訴  人  臺灣屏東地方法院檢察署檢察官
被      告  甲○○
上列被告因違反毒品危害防制條例案件，經檢察官提起公訴（98
年度毒偵字第231 號），本院於準備程序進行中，因被告就被訴
事實為有罪之陳述，經告知簡式審判程序意旨，並聽取公訴人及
被告之意見後，本院合議庭裁定由受命法官獨任依簡式審判程序
審理，判決如下：
    主  文
甲○○施用第一級毒品，累犯，處有期徒刑拾月，扣案之第一級
毒品海洛因壹包（驗餘淨重零點零壹肆公克）沒收銷燬之；又施
用第一級毒品，累犯，處有期徒刑拾月，扣案之第一級毒品海洛
因壹包（驗餘淨重零點零玖柒公克）沒收銷燬之。應執行有期徒
刑壹年肆月，扣案之第一級毒品海洛因貳包（驗餘淨重為零點零
壹肆、零點零玖柒公克）沒收銷燬之。
    事  實
一、甲○○前於民國88年間因施用毒品案件，經台灣板橋地方法
    院以88年度毒聲字第2746號裁定送觀察、勒戒，經評定無繼
    續施用毒品傾向，於88年7 月15日釋放出所，並由台灣板橋
    地方法院檢察署檢察官於88年7 月15日以88年度偵緝字第11
    24號為不起訴處分確定；又因施用毒品案件，經本院以93年
    度訴字第297 號判決處有期徒刑1 年2 月確定，復因恐嚇案
    件，經本院以94年度易字第172 號判決處有期徒刑1 年4 月
    確定，嗣經本院以96年度聲減字第445 號裁定就上開2 罪分
    別裁定減刑為有期徒刑7 月、8 月，應執行有期徒刑1 年1
    月確定，而於96年7 月16日執行完畢。詎其仍不知悔改，明
    知海洛因經公告列為毒品危害防制條例第2 條第2 項第1款
    之第一級毒品，不得施用與持有，竟基於施用第一級毒品之
    犯意，於98年2 月2 日17時許，在屏東縣枋山鄉海邊某處，
    將第一級毒品海洛因置入其所有之針筒內，以注射方式施用
    海洛因1 次，嗣於98年2 月3 日13時50分許，為警在屏東縣
    車城鄉○○村○○路查獲並扣得第一級毒品海洛因1 包（驗
    前淨重0.024 公克、驗餘淨重為0.014 公克），經警得其同
    意採尿送驗，檢出尿液中呈嗎啡（即海洛因代謝後之成分）
    陽性反應。復基於施用第一級毒品之犯意，於98年2 月3 日
    20 時 （即前次為台灣屏東地方法院檢察署檢察官飭回時）
    至同年2 月4 日15時50分許採尿時之間某時，在不詳地點，
    以同一方式於不詳地點再次施用第一級毒品海洛因1 次，嗣
    於98 年2月4 日15時20分許，為警在屏東縣枋山鄉○○路25
    號前查獲，並扣得其第一級毒品海洛因1 包（驗前淨重0.10
    6 公克、驗餘淨重為0.097 公克），經警得其同意採尿送驗
    ，檢出尿液中呈嗎啡（即海洛因代謝後之成分）陽性反應。
二、案經屏東縣政府警察局恆春分局報告台灣屏東地方法院檢察
    署檢察官偵查起訴。
    理  由
一、本件被告甲○○所犯係死刑、無期徒刑、最輕本刑為3 年以
    上有期徒刑以外之罪，其於準備程序就前揭被訴事實為有罪
    之陳述，經受命法官告知簡式審判程序之旨，並聽取其與公
    訴人之意見後，本院認無不得或不宜改依簡式審判程序進行
    之情事，依刑事訴訟法第273 條之1 第1 項、第284 條之1
    規定，裁定本件由受命法官獨任進行簡式審判程序，合先敘
    明。
二、上揭犯罪事實，業據被告於本院審理中坦承不諱；且被告於
    98年2 月3 日、4 日為警查獲後所採集之尿液，均經屏東縣
    政府警察局恆春分局員警初步檢驗後，再送台灣檢驗科技股
    份有限公司以酵素免疫分析法及氣相層析質譜儀法檢驗，均
    呈嗎啡（即海洛因代謝後成分）之陽性反應，此有台灣檢驗
    科技股份有限公司98年2 月24日編號KＺ000000000000、KＺ00
    0000000000號濫用藥物尿液檢驗報告各1 紙、屏東縣政府警
    察恆春分局涉嫌違反毒品危害防制條例案尿液初步檢驗報告
    單2 紙、屏東縣政府警察局恆春分局偵辦毒品條例案尿液受
    檢人真實姓名對照表2 紙、尿液初步檢驗照片2 幀在卷可稽
    。又參以上開台灣檢驗科技股份有限公司之濫用藥物尿液檢
    驗報告，被告於99年2 月4 日為警查獲後所採集之尿液經檢
    驗，內含嗎啡之濃度為22000ng/ml，顯高於2 月3 日查獲所
    採得之尿液內所含之嗎啡濃度4206ng/ml ，足證被告於98年
    2 月3 日經台灣屏東地方法院檢察署檢察官飭回後至98年2
    月4 日第2 次遭查獲之間某時，曾再次施用第一級毒品海洛
    因無訛。此外，2 次扣案之白色粉末2 包（驗前分別淨重為
    0.024 、0.106 公克、驗餘分別淨重為0.014 、0.097 公克
    ）經檢驗確為第一級毒品海洛因，有高雄市立凱旋醫院98年
    3 月25日高市凱醫驗字第9662、9666號濫用藥物成品檢驗鑑
    定書2 份在卷可憑，上述鑑驗結果，均係檢驗機關本於專業
    知識及以精密儀器或科學檢驗方法所得之結論，自可憑信，
    綜上足認，本案事證明確，被告上開犯行，應堪認定。
三、又被告前於88年間因施用毒品案件，經台灣板橋地方法院以
    88 年 度毒聲字第2746號裁定送觀察、勒戒，經評定無繼續
    施用毒品傾向，於88年7 月15日釋放出所，並經台灣板橋地
    方法院檢察署檢察官於88年7 月15日以88年度偵緝字第1124
    號為不起訴處分確定；又因於92年9 月間起至93年2 月17日
    施用毒品，經本院以93年度訴字第297 號判決處有期徒刑1
    年2 月確定等情，有台灣屏東地方法院檢察署刑案資料查註
    紀錄表及台灣高等法院被告全國前案紀錄表各1 份在卷可按
    ，是被告於觀察、勒戒執行完畢釋放後，5 年內已再犯施用
    毒品案件，本件雖於5 年後再犯，仍應依法論罪科刑（最高
    法院97年度第5 次刑事庭會議決議意旨參照）。
四、查海洛因屬毒品危害防制條例第2 條第2 項第1 款所規定之
    第一級毒品，不得持有、施用，被告竟持以施用，是核其所
    為，係犯毒品危害防制條例第10條第1 項之施用第一級毒品
    罪。其施用前持有海洛因之低度行為，為施用之高度行為所
    吸收，均不另論罪。被告有如事實欄所示之有期徒刑執行完
    畢紀錄，有台灣高等法院被告前案紀錄表1 份附卷足憑，其
    於刑之執行完畢後5 年內，故意再犯本件有期徒刑以上之罪
    ，為累犯，應依刑法第47條第1 項規定，加重其刑。被告雖
    供承其於98年2 月3 日為警盤查時，主動向警方提出施用所
    餘之第一級毒品海洛因1 包而坦承上開施用第一級毒品之行
    為，惟其該次施用毒品行為經起訴繫屬於本院後，經本院合
    法傳喚、拘提而未於98年6 月5 日、26日行準備程序時到庭
    ，嗣為本院發布通緝，至99年7 月5 日始緝獲到案，有本院
    送達證書、拘提報告、通緝書、台北縣政府警察局通緝案件
    移送書各1 紙在卷可按，是被告已逃匿近1 年，顯就本案所
    涉之犯罪事實並無願受裁判之意，與刑法第62條前段之自首
    要件未洽，自不得予以減刑，附此敘明。被告所犯上開2 罪
    ，犯意各別，行為互殊，應予分論併罰。
五、爰審酌被告前因施用毒品案件，經觀察、勒戒執行完畢後，
    仍不思悔改，徹底去除施用毒品之惡習，竟又施用毒品，顯
    其無戒絕毒品之意且繼續沈淪毒海之中，及兼衡其素行狀況
    、施用毒品對社會治安造成之危害，生活狀況、教育程度、
    犯後坦承犯行之犯後態度、公訴人之求刑等一切情狀，分別
    量處如主文所示之刑，並定應執行刑。扣案之白色粉末2 包
    （驗餘分別淨重為0.014 、0.097 公克）為第一級毒品海洛
    因，業如上述，且為被告本件施用毒品所餘，應依毒品危害
    防制條例第18條第1 項前段宣告沒收銷燬。另鑑驗所用之第
    一級毒品海洛因已因檢驗而滅失、被告施用第一級毒品所用
    之注射針筒2 支，已遭被告用畢丟棄，業據其供承在卷，復
    無證據證明現仍存在，爰不為沒收銷燬及沒收之宣告。
據上論斷，應依刑事訴訟法273 條之1 第1 項、第299 條第1 項
前段，毒品危害防制條例第10條第1 項、第18條第1 項前段，刑
法第11條、第47條第1 項、第51條第5 款，判決如主文。
本案經檢察官李秀玲到庭執行職務。
中    華    民    國    99    年    8     月    12    日
                  刑事第二庭    法  官  劉怡孜
以上正本證明與原本無異。
如不服本判決應於收受判決後10日內向本院提出上訴書狀，並應
敘述具體理由；其未敘述上訴理由者，應於上訴期間屆滿後20日
內向本院補提理由書（均須按他造當事人之人數附繕本）「切勿
逕送上級法院」。
中    華    民    國    99    年    8     月    13    日
                                書記官  薛慧茹
毒品危害防制條例第10條
施用第一級毒品者，處 6 月以上 5 年以下有期徒刑。
施用第二級毒品者，處 3 年以下有期徒刑。

司法院資訊處製作；財團法人民間司法改革基金會備份。
